【裁判字號】    97,訴,945
【裁判日期】    971229
【裁判案由】    搶奪等
【裁判全文】
臺灣嘉義地方法院刑事判決               97年度訴字第945號
公  訴  人  臺灣嘉義地方法院檢察署檢察官
被      告  乙○○
上列被告因搶奪等案件，經檢察官提起公訴（97年度偵字第7727
、7893號），本院合議庭裁定由受命法官獨任行簡式審判程序，
判決如下：
    主  文
乙○○犯竊盜貳罪，各處有期徒刑陸月，鑰匙壹支沒收之。又犯
搶奪貳罪，各處有期徒刑拾月。應執行有期徒刑貳年陸月，鑰匙
壹支沒收之。
    犯 罪 事 實
一、乙○○因欠錢花用，竟意圖為自己不法之所有，於民國97年
    10 月10日19時50分許，在嘉義市○區○○路10號旁，趁無
    人注意之際，以自備之機車鑰匙1支發動機車之方式，竊取
    丁○○所有之車牌號碼TBC－985號輕型機車1部，得手後騎
    乘該車尋找搶奪之對象，於同日20時45分許，在嘉義市○區
    ○○路與和平路口處，見婦女甲○○手拿1只手提包獨自行
    走，遂騎乘該機車接近甲○○，趁甲○○不及防備之際，徒
    手搶走甲○○手上所拿之手提包1個（內有現金新臺幣約
    40,000元、身分證1張、鑰匙1串、行動電話1支）、衣服1件
    及貴賓證1張，得手後先將衣服1件及貴賓證1張丟棄，匆忙
    慌亂中，僅自手提包內取出現金新臺幣約10,000元後，即將
    上揭手提包連同包內之其餘東西及前揭機車一同棄置在嘉義
    市○○路地○道附近，所得金錢則花用一空；又於97年10月
    16日15時許，在嘉義市○區○○路9號前，意圖為自己不法
    之所有，持同1把鑰匙，以上開相同手法竊取戊○○所有之
    車牌號碼UMB－491號輕型機車1部，得手後復騎乘該機車尋
    找搶奪目標，於同日16時30分許，在嘉義市○區○○路與維
    新路口處，見丙○○獨自騎乘機車，手提袋放置在機車腳踏
    板上，再以前揭同一手法搶奪丙○○之手提袋1個（內有身
    分證、駕照、行照及提款卡各1張及現金新臺幣約20,000 元
    ），嗣丙○○遭搶後，大聲呼叫並騎車沿路追逐，乙○○情
    急之際，在嘉義市○區○○路與民樂街口處，與張雅絲所騎
    機車發生碰撞倒地後，始棄車及丙○○之手提袋而逃離現場
    ，經警據報後，調閱路口監視攝影畫面，始循線查獲上情。
二、案經嘉義市警察局第二分局報請臺灣嘉義地方法院檢察署檢
    察官偵查起訴。
    理  由
一、訊據被告乙○○對於上揭事實均坦承不諱，復有證人即被害
    人甲○○、丙○○於警詢時（見嘉市警二偵字第0970005952
    號卷第6至8頁；嘉市警二偵字第0970005738號卷第7至13頁
    ）及本院審理時之證詞（見本院卷審判筆錄）、證人即被害
    人丁○○、戊○○於警詢時之證詞（見嘉市警二偵字第
    0970005952號卷第9至15頁；嘉市警二偵字第0970005738號
    卷第14至15頁）在卷可稽，並經證人張雅絲於警詢中證述（
    見嘉市警二偵字第0970005738號卷第16至20頁）屬實，復有
    被害報告單4張（見嘉市警二偵字第0970005952號卷第19至
    20頁；嘉市警二偵字第0970005738號卷第26至27頁）、贓物
    認領保管單2張（見嘉市警二偵字第0970005952號卷第21頁
    ；嘉市警二偵字第0970005738號卷第28頁）、作案時所著衣
     物鞋子照片6張（見嘉市警二偵字第0970005738號卷第29頁
    至30頁）、現場照片20張（見嘉市警二偵字第0970005738號
    卷第32頁至41頁）、監視器翻拍相片10張（見嘉市警二偵字
    第0970005738號卷第42頁至46頁）在卷及扣案鑰匙1支、作
    案時所著衣服、褲子各1件可資佐證，足徵被告自白之真實
    性，本件事證明確，被告竊盜及搶奪犯行堪以認定，應依法
    論科。
二、核被告2次竊取被害人丁○○、戊○○之機車所為，均係犯
    刑法第320條第1項之竊盜罪，又2次搶奪被害人甲○○及丙○○財物所為，均係犯刑法第325條第1項之搶奪罪。而被告
    所犯上開4罪，犯意各別、行為互殊，應分論併罰。爰審酌
    被告業有偷竊機車後騎乘機車搶奪犯行之前科，並因而服刑
    ，甫於97年8月13日假釋出監，有其臺灣高等法院被告前案
    紀錄表在卷可稽，竟於假釋後短期內再犯本案，以鑰匙竊取
    機車及騎乘機車接近獨處婦女搶奪財物之犯罪手段、竊得及
    搶得之財物價值、對被害人等所生之損害，以及被告國小畢
    業，智識程度不高，身染愛滋病，有年幼子女，甫出獄未找
    到工作等生活狀況，於犯罪後始終坦承犯行，態度尚稱良好
    等一切情狀，分別量處如主文所示之刑，併定其應執行刑，
    以資懲儆。檢察官雖具體求刑3年，本院審酌前開情狀後，
    認處以主文所示之刑為適當。扣案之鑰匙1支為被告所有，
    供上開2次竊取機車犯行所用，已據被告供承在卷，爰依法
    宣告沒收之。至扣案之衣服1件及褲子1件，僅為被告犯案當
    日所穿著之衣、褲，雖可做為被告犯罪之證據資料，然難謂
    係供被告犯前開竊盜及搶奪犯行所用之物，故不予宣告沒收
    ，併此敘明。
據上論斷，應依刑事訴訟法第273條之1第1項、第299條第1項前
段，刑法第320條第1項、第325條第1項、第38條第1項第2款、第
51條第5款，刑法施行法第1條之1第1項、第2項前段，判決如主
文。
本案經檢察官陳則銘到庭執行職務。
中    華    民    國    97    年     12   月    29    日
                    刑事第三庭  法  官  劉瓊雯
以上正本證明與原本無異。
如不服本判決應於收受判決後10日內向本院提出上訴書狀，並應
敘述具體理由；其未敘述上訴理由者，應於上訴期間屆滿後20日
內向本院補提理由書（均須按他造當事人之人數附繕本）「切勿
逕送上級法院」。告訴人或被害人如對於本判決不服者，應具備
理由請求檢察官上訴，其上訴期間之計算係以檢察官收受判決正
本之日期為準。
中    華    民    國    97    年     12   月    29    日
                                 書記官  劉美娟
附錄法條：
中華民國刑法第320條
（普通竊盜罪、竊佔罪）
意圖為自己或第三人不法之所有，而竊取他人之動產者，為竊盜
罪，處 5 年以下有期徒刑、拘役或 5 百元以下罰金。
意圖為自己或第三人不法之利益，而竊佔他人之不動產者，依前
項之規定處斷。
前二項之未遂犯罰之。
中華民國刑法第325條
（普通搶奪罪）
意圖為自己或第三人不法之所有，而搶奪他人之動產者，處 6 月
以上5年以下有期徒刑。因而致人於死者，處無期徒刑或7年以上
有期徒刑，致重傷者，處3年以上10年以下有期徒刑。
第 1 項之未遂犯罰之。


司法院資訊處製作；財團法人民間司法改革基金會備份。
